Config:
  hfst:
    Gen: ../../../src/generator-dict-gt-norm.hfst
    Morph: ../../../src/analyser-dict-gt-norm.hfst
  xerox:
    Gen: ../../../src/generator-dict-gt-norm.xfst
    Morph: ../../../src/analyser-dict-gt-norm.xfst
    App: lookup

Tests:

  Noun - kappeer: # ok
    kappeer+N+Sg+Nom: kappeer
    kappeer+N+Sg+Gen: kappeer
    kappeer+N+Sg+Acc: kappeer 
    kappeer+N+Sg+Ill: kaperân
    kappeer+N+Sg+Loc: kaperist 
    kappeer+N+Sg+Com: kaperáin
    kappeer+N+Ess: kaperin 
    kappeer+N+Par: kaperid
    kappeer+N+Pl+Nom: kapereh
    kappeer+N+Pl+Gen: kaperij
    kappeer+N+Pl+Acc: kaperijd
    kappeer+N+Pl+Ill: kaperáid
    kappeer+N+Pl+Loc: kaperijn
    kappeer+N+Pl+Com: kaperijguin
    kappeer+N+Pl+Abe: kaperijttáá 

  Noun - piäggálm: # 1B
    piäggálm+N+Sg+Nom: piäggálm
    piäggálm+N+Sg+Gen: piäggálm
    piäggálm+N+Sg+Acc: piäggálm
    piäggálm+N+Sg+Ill: piäˊgálmân
    piäggálm+N+Sg+Loc: piäˊgálmist
    piäggálm+N+Sg+Com: piäˊgálmáin
    piäggálm+N+Sg+Abe: piägálmttáá
    piäggálm+N+Ess:    piäˊgálmin
    piäggálm+N+Par:    piäˊgálmid
    piäggálm+N+Pl+Nom: piäˊgálmeh
    piäggálm+N+Pl+Gen: piäˊgálmij
    piäggálm+N+Pl+Acc: piäˊgálmijd
    piäggálm+N+Pl+Ill: piäˊgálmáid
    piäggálm+N+Pl+Loc: piäˊgálmijn
    piäggálm+N+Pl+Com: piäˊgálmijguin
    piäggálm+N+Pl+Abe: piäˊgálmijttáá

  Noun - čuáđáád: #
    čuáđáád+N+Sg+Nom: čuáđáád
    čuáđáád+N+Sg+Gen: čuáđáád
    čuáđáád+N+Sg+Acc: čuáđáád
    čuáđáád+N+Sg+Ill: čuáˊđádân
    čuáđáád+N+Sg+Loc: čuáˊđádist
    čuáđáád+N+Sg+Com: čuáˊđádáin
    čuáđáád+N+Sg+Abe: čuáđáádttáá
    čuáđáád+N+Ess: čuáˊđádin
    čuáđáád+N+Par: čuáˊđádid
    čuáđáád+N+Pl+Nom: čuáˊđádeh
    čuáđáád+N+Pl+Gen: čuáˊđádij
    čuáđáád+N+Pl+Acc: čuáˊđádijd
    čuáđáád+N+Pl+Ill: čuáˊđádáid
    čuáđáád+N+Pl+Loc: čuáˊđádijn
    čuáđáád+N+Pl+Com: čuáˊđádijguin
    čuáđáád+N+Pl+Abe: čuáˊđádijttáá


  Noun - iäláán: # 1B
    iäláán+N+Sg+Nom: iäláán
    iäláán+N+Sg+Gen: iäláán
    iäláán+N+Sg+Acc: iäláán
    iäláán+N+Sg+Ill: iäˊḷánân
    iäláán+N+Sg+Loc: iäˊḷánist
    iäláán+N+Sg+Com: iäˊḷánáin
    iäláán+N+Sg+Abe: iäláánttáá
    iäláán+N+Ess:    iäˊḷánin
    iäláán+N+Par:    iäˊḷánid
    iäláán+N+Pl+Nom: iäˊḷáneh
    iäláán+N+Pl+Gen: iäˊḷánij
    iäláán+N+Pl+Acc: iäˊḷánijd
    iäláán+N+Pl+Ill: iäˊḷánáid
    iäláán+N+Pl+Loc: iäˊḷánijn
    iäláán+N+Pl+Com: iäˊḷánijguin
    iäláán+N+Pl+Abe: iäˊḷánijttáá


  Noun - čohhoom: # 1B g-v, hhoo-›ho
    čohhoom+N+Sg+Nom: čohhoom
    čohhoom+N+Sg+Gen: čohhoom
    čohhoom+N+Sg+Acc: čohhoom
    čohhoom+N+Sg+Ill: čohomân
    čohhoom+N+Sg+Loc: čohomist
    čohhoom+N+Sg+Com: čohomáin
    čohhoom+N+Sg+Abe: čohhoomttáá
    čohhoom+N+Ess: čohomin
    čohhoom+N+Par: čohomid
    čohhoom+N+Pl+Nom: čohomeh
    čohhoom+N+Pl+Gen: čohomij
    čohhoom+N+Pl+Acc: čohomijd
    čohhoom+N+Pl+Ill: čohomáid
    čohhoom+N+Pl+Loc: čohomijn
    čohhoom+N+Pl+Com: čohomijguin
    čohhoom+N+Pl+Abe: čohomijttáá


  Noun - immeel: # 1B g-v, CCVV > CV
    immeel+N+Sg+Nom: immeel
    immeel+N+Sg+Gen: immeel
    immeel+N+Sg+Acc: immeel
    immeel+N+Sg+Ill: iṃelân
    immeel+N+Sg+Loc: iṃelist
    immeel+N+Sg+Com: iṃeláin
    immeel+N+Sg+Abe: immeelttáá
    immeel+N+Ess: iṃelin
    immeel+N+Par: iṃelid
    immeel+N+Pl+Nom: iṃeleh
    immeel+N+Pl+Gen: iṃelij
    immeel+N+Pl+Acc: iṃelijd
    immeel+N+Pl+Ill: iṃeláid
    immeel+N+Pl+Loc: iṃelijn
    immeel+N+Pl+Com: iṃelijguin
    immeel+N+Pl+Abe: iṃelijttáá

  Noun - kaavpug: #
    kaavpug+N+Sg+Nom: kaavpug
    kaavpug+N+Sg+Gen: kaavpug
    kaavpug+N+Sg+Acc: kaavpug
    kaavpug+N+Sg+Ill: kaˊvpugân
    kaavpug+N+Sg+Loc: kaˊvpugist
    kaavpug+N+Sg+Com: kaˊvpugáin
    kaavpug+N+Sg+Abe: kaavpugttáá
    kaavpug+N+Ess: kaˊvpugin
    kaavpug+N+Par: kaˊvpugid
    kaavpug+N+Pl+Nom: kaˊvpugeh
    kaavpug+N+Pl+Gen: kaˊvpugij
    kaavpug+N+Pl+Acc: kaˊvpugijd
    kaavpug+N+Pl+Ill: kaˊvpugáid
    kaavpug+N+Pl+Loc: kaˊvpugijn
    kaavpug+N+Pl+Com: kaˊvpugijguin
    kaavpug+N+Pl+Abe: kaˊvpugijttáá

  Noun - kahhaan: # ok
    kahhaan+N+Sg+Nom: kahhaan
    kahhaan+N+Sg+Gen: kahhaan
    kahhaan+N+Sg+Acc: kahhaan
    kahhaan+N+Sg+Ill: kahanân
    kahhaan+N+Sg+Loc: kahanist
    kahhaan+N+Sg+Com: kahanáin
    kahhaan+N+Sg+Abe: kahhaanttáá
    kahhaan+N+Ess: kahanin
    kahhaan+N+Par: kahanid
    kahhaan+N+Pl+Nom: kahaneh
    kahhaan+N+Pl+Gen: kahanij
    kahhaan+N+Pl+Acc: kahanijd
    kahhaan+N+Pl+Ill: kahanáid
    kahhaan+N+Pl+Loc: kahanijn
    kahhaan+N+Pl+Com: kahanijguin
    kahhaan+N+Pl+Abe: kahanijttáá

  Noun - vinnjooh: # 1B - ok
    vinnjooh+N+Sg+Nom: vinnjooh
    vinnjooh+N+Sg+Gen: vinnjooh
    vinnjooh+N+Sg+Acc: vinnjooh
    vinnjooh+N+Sg+Ill: viˊnjohân
    vinnjooh+N+Sg+Loc: viˊnjohist
    vinnjooh+N+Sg+Com: viˊnjoháin
    vinnjooh+N+Sg+Abe: vinnjoohttáá
    vinnjooh+N+Ess:    viˊnjohin
    vinnjooh+N+Par:    viˊnjohid
    vinnjooh+N+Pl+Nom: viˊnjoheh
    vinnjooh+N+Pl+Gen: viˊnjohij
    vinnjooh+N+Pl+Acc: viˊnjohijd
    vinnjooh+N+Pl+Ill: viˊnjoháid
    vinnjooh+N+Pl+Loc: viˊnjohijn
    vinnjooh+N+Pl+Com: viˊnjohijguin
    vinnjooh+N+Pl+Abe: viˊnjohijttáá

